【裁判字號】    94,交易,363
【裁判日期】    950504
【裁判案由】    過失傷害
【裁判全文】
臺灣士林地方法院刑事判決             94年度交易字第363號
公  訴  人  臺灣士林地方法院檢察署檢察官
被      告  甲○
上列被告因過失傷害案件，經檢察官提起公訴（94年度偵字第10
781 號），經本院訊問被告後，被告為有罪之陳述，本院合議庭
裁定認本件宜由受命法官獨任進行簡式審判程序，判決如下：
    主  文
甲○因過失傷害人，處拘役伍拾玖日，如易科罰金以佰元折算
壹日。
    事實及理由
一、本件犯罪事實及證據除引用檢察官起訴書之記載外，另補充
    更正如下：
    1 犯罪事實第3 行「欲停車時」，更正為「停車欲下車時」
      。
    2 犯罪事實第6 行「右側脛骨骨折」以下，加記「鼻骨骨折
      」等字。
    3 犯罪事實第7 行「等傷害」以下加記：甲○於肇事後，於
      警員前往現場處理尚不知何人為犯罪人之際，即主動向警
      員坦承為肇事者，並接受裁判。
    4 本件犯罪事實，業據被告於本院訊問時坦白承認過失犯行
      。
    5 本件證據部分尚有：偵卷所附之道路交通事故現場圖、道
      路交通事故補充資料表、交通事故關於甲○、乙○○、李
      勝華之談話紀錄表、台北市○○○○○道路交通事故肇事
      人自首情形紀錄表可憑。
    6 起訴書所載證據部分「交通事故分析研判表」，偵查卷內
      無該項資料，應予刪除。
二、至於被告抗辯告訴人騎機車未注意路上車況，亦與有過失乙
    節。經查：
    1 被告在94年3 月14日15時許，在台北市○○區○○路、自
      祥街口設置禁止臨時停車標線之路段違規停車在先，為被
      告不爭執，並有車禍之現場照片、道路交通事故現場圖中
      備註欄的記載可佐。
    2 再者，汽車停車向外開啟車門時，應注意行人、車輛、並
      讓其先行，乃道路交通安全規則第112 條第1 項第15款明
      定，參以本件車禍發生之初，被告於警詢時即供稱「肇事
      前我開車門，疏忽去注意到左後方有無來車，故當我開啟
      車門的同時，我左前車門才會和機車右前側身發生碰撞」
      等語（見卷附94年3 月14日交通事故談話紀錄表），以及
      車禍發生後被告自小客車左前車門撞凹與告訴人機車右前
      側身撞破之情形。本件車禍之發生當係起因於被告開啟車
      門之際，被告未注意車輛，並讓車輛先行之過失。
    3 又被告違規停車在先，已如前述，告訴人除注意車前狀況
      外，對於行駛中，其車輛右側「突然開啟車門」動作，依
      道路交通安全規則，並無課以注意義務之規定，被告抗辯
      告訴人亦有過失，並不可採。
三、核被告甲○的行為，是犯刑法第284 條第1 項前段之過失傷
    害罪。被告於事故發生後留於現場，於警到場時主動表明其
    為肇事人，並接受裁判，有台北市○○○○○道路交通事故
    肇事人自首情形紀錄表附卷可參，核與自首要件相符，應依
    刑法第62條前段規定減輕其刑。爰審酌本件車禍肇事原因在
    於被告貿然向外開啟車門，被告犯罪後坦承過失情節，對於
    被害人機車損壞部分已出資修繕，至被害人身體體傷部分，
    被告與被害人間，因賠償金額無法合致而未達成民事上和解
    ，以及告訴人受傷情形等情，量處如主文所示之刑，並諭知
    易科罰金之折算標準。
四、依刑事訴訟法第第273 條之1 第1 項、第299 條第1 項前段
    、第310 條之2 、第454 條，刑法第284 條第1 項前段、第
    62條前段、第41條第1 項，罰金罰鍰提高標準條例第1 條前
    段、第2條，判決如主文。
五、本案經檢察官林宏松到庭執行職務。
六、當事人如不服本判決，應於判決送達後10日內，向本院提出
    上訴狀。
中    華    民    國    95    年    5    月     4     日
                     刑事第五庭法  官    蘇嫊娟
以上正本證明與原本無異。
如不服本判決，應於判決送達後10日內，向本院提出上訴狀。
                               書記官    陳慧玲
中    華    民    國    95    年    5     月    5     日
本案論罪科刑法條：
中華民國刑法第284條
因過失傷害人者，處六月以下有期徒刑、拘役或五百元以下罰金
，致重傷者，處一年以下有期徒刑、拘役或五百元以下罰金。
從事業務之人，因業務上之過失傷害人者，處一年以下有期徒刑
、拘役或一千元以下罰金，致重傷者，處三年以下有期徒刑、拘
役或二千元以下罰金。


司法院資訊處製作；財團法人民間司法改革基金會備份。
